臺灣臺北地方法院民事裁定            100年度小上字第115號
上  訴  人  卓克平
被上 訴 人  青年守則社區商場管理委員會
法定代理人  郭志泰
上列當事人間請求給付管理費事件，上訴人對於民國100年9月1
日本院臺北簡易庭100年度北小字第1479號第一審判決提起上訴
，本院裁定如下：
    主  文
上訴駁回。
第二審訴訟費用新臺幣壹仟伍佰元由上訴人負擔。
    理  由
一、本件上訴人於上訴狀記載被上訴人為王均瑜，惟原審原告為
    青年守則社區商場管理委員會，王均瑜僅為訴訟代理人，其
    個人非當事人，又依上訴人上訴意旨既係對第一審判決不服
    提起上訴，其在當事人欄以王均瑜為被上訴人，應屬誤載，
    上訴人之真意應係向青年守則社區商場管理委員會提起上訴
    ，爰予更正，合先敘明。
二、按對於小額程序之第一審裁判之上訴或抗告，非以其違背法
    令為理由，不得為之；上訴狀內應記載上訴理由，表明：一
    、原判決所違背之法令及其具體內容。二、依訴訟資料可認
    為原判決有違背法令之具體事實；除原法院違背法令致未能
    提出者外，當事人於小額訴訟第二審程序不得提出新攻擊或
    防禦方法，民事訴訟法第436條之24第2項、第436條之25、
    第436條之28分別定有明文。又所謂判決有違背法令，依民
    事訴訟法第468條規定，係指判決不適用法規或適用不當，
    而當事人以判決有不適用法規或適用不當為小額事件上訴理
    由時，其上訴狀應有具體之指摘，並揭示該法規之條項或內
    容，若係成文法以外之法則，應揭示該法則之旨趣，倘為司
    法院解釋或最高法院之判例，則應揭示該判解之字號或其內
    容，如依民事訴訟法第469條所列第1款至第5款理由提起上
    訴時（第6款依民事訴訟法第436條之32第2項規定於小額事
    件上訴程序並未準用），其上訴狀應揭示合於該條款之事實
    ，上訴狀如未依此項方法表明者，即難認已對原判決之違背
    法令有具體之揭示，其上訴自難認為合法（最高法院71年台
    上字第314號判例參照）。再按上訴不合程式或已逾期間或
    法律上不應准許者，第二審法院應以裁定駁回之，為民事訴
    訟法第444條第1項前段所明定，此於小額事件之上訴程序亦
    準用之，民事訴訟法第436條之32第2項規定明確。
三、上訴意旨略以：被上訴人提出第9屆第4次臨時區分會議紀錄
    ，上訴人不知道有此會議，亦未曾收過，原審判決所說上訴
    人有參加該會議，並非事實，且上訴人確實有預繳管理費新
    臺幣（下同）3萬元。上訴人是於民國97年5月買屋，建商所
    收3萬元預繳管理費，卻用在淹水後實質支出並不合理，淹
    水後之維修費用理應由建商概括承受，怎會由買受人全權負
    責等語。惟核前揭上訴理由，並未具體指明原判決有何不適
    用法規、或適用法規不當之情形，亦未明確揭示其認為原判
    決所違背法規之條項、內容、法則或司法院解釋、最高法院
    之判例字號為何，自難認為上訴人已對原審判決有如何違背
    法令之情形為具體之指摘。揆諸前揭法條規定及判例意旨，
    上訴人既未合法表明其上訴理由，其上訴自於法不合，應予
    裁定駁回。
四、上訴人應負擔之第二審訴訟費用確定為1,500元。
五、據上論結，本件上訴為不合法，依民事訴訟法第436條之32
    第1項、第2項、第444條第1項、第436條之19第1項、第95條
    、第78條，裁定如主文。
中    華    民    國   100    年    10    月    26    日
                  民事第六庭審判長法  官  林麗真
                                  法  官  邱蓮華
                                  法  官  張文毓
以上正本係照原本作成。
本裁定不得再抗告。
中    華    民    國  100     年    10    月    26    日
                                  書記官  吳建元